【裁判字號】    94,簡上,79
【裁判日期】    950524
【裁判案由】    竊盜
【裁判全文】
臺灣苗栗地方法院刑事判決              94年度簡上字第79號
上  訴  人  丙○○  24歲（民國70年11月27日生）
即  被  告
                    號
上列上訴人即被告因竊盜案件，不服本院苗栗簡易庭中華民國94
年10月19日94年度苗簡字第767 號第一審簡易判決（聲請簡易判
決處刑案號：94年度偵字第3354號），提起上訴，本院合議庭認
不宜以簡易判決處刑，改依通常程序，自為第一審判決如下：
      主  文
原判決撤銷。
丙○○共同損壞他人所有檳榔攤鐵門之門鎖，足以生損害於他人
，處有期徒刑參月，如易科罰金，以參佰元折算壹日。扣案之手
電筒壹支及一字起子貳支，均沒收。
      事  實
一、丙○○於民國94年8 月22日凌晨2 時許，攜帶其所有之手電
    筒1 支，騎乘其所有之AEU-735 重型機車搭載甲○○（業經
    本院以94年度苗簡字第767 號刑事簡易判決，判處有期徒刑
    6 月確定在案），而甲○○則隨身攜帶渠於1 或2 日前，在
    渠位於苗栗縣頭份鎮流東里11鄰老崎5 之17號住處附近拾獲
    ，為不詳人士所遺失之一字起子2 支（渠侵占遺失物之犯行
    ，應由檢察官另行處理）。丙○○、甲○○2 人聯袂前往乙○○所經營位於苗栗縣頭份鎮○○○路之「朵拉貓」檳榔攤
    ，欲至該檳榔攤竊取財物，丙○○、甲○○2 人即共同基於
    毀損之犯意聯絡，由甲○○在旁把風，再由丙○○以上述手
    電筒1 支照明，並持上述一字起子破壞前揭檳榔攤鐵門之門
    鎖，以利入內行竊。但其2 人尚未將鐵門拉開，亦未著手搜
    尋該檳榔攤財物之際，恰有員警巡邏經過，甲○○、丙○○
    2 人見狀，旋即由前述犯案現場，往丙○○住處逃逸。嗣於
    同日凌晨2 時30分，在同鎮「錦春農場」前之產業道路上為
    警方圍捕緝獲，並扣得手電筒1 支及一字起子2 支，始悉上
    情。
二、案經乙○○訴由苗栗縣警察局頭份分局報告臺灣苗栗地方法
    院檢察署檢察官偵查後聲請逕以簡易判決處刑。
      理  由
一、本件上訴人即被告丙○○，對於上述犯罪事實，於本院審理
    時坦承不諱（參本院95年5 月10日審判筆錄第7 頁），核與
    告訴人乙○○指訴之情節相符（參偵卷第53至54頁），復與
    證人即共同被告甲○○於本院審理時結證之情形相合（參同
    上筆錄第4 至5 頁）。此外，復有犯案及查獲現場之照片共
    6 張（參偵卷第49至51頁），且有手電筒1 支、一字起子2
    支扣案可憑。其自白與犯罪事實相符，其毀損之犯行，洵堪
    認定。
二、核被告丙○○所為，係犯刑法第354 條之毀損罪。又被告丙○○、共同被告甲○○2 人，就上述毀損之犯行，有犯意之
    聯絡與行為分擔，為共同正犯。而檢察官聲請簡易判決處刑
    書，雖認被告丙○○係犯刑法第321 條第1 項第2 款、第3
    款、第2 項之攜帶兇器毀越門扇竊盜未遂罪。但查，如僅著
    手於刑法第321 條第1 項所列各款之加重條件行為，而未著
    手於客觀上可認為竊盜行為之實行，縱其目的係在行竊，仍
    難論以加重竊盜未遂之罪，此有最高法院27年滬上字第54號
    、28年滬上字第8 號判例意旨、82年度第2 次刑事庭會議決
    議、87年台上字第3902號判決意旨可資參照。是被告丙○○
    上述行為，其目的雖在行竊，但仍未著手於客觀上可認為竊
    盜行為之實行，換言之，尚未著手於搜尋財物，不能論以加
    重竊盜未遂之罪。惟檢察官起訴之攜帶兇器、毀越門扇加重
    竊盜未遂的犯罪事實，與毀損上述檳榔攤鐵門之門鎖的犯罪
    事實，係屬社會事實同一，應依刑事訴訟法第300 條之規定
    ，變更檢察官所引應適用之法條。因此，原審將被告丙○○
    上述犯罪行為，論以刑法第321 條第1 條第2 款、第3 款、
    第2 項之攜帶兇器、毀越門扇加重竊盜未遂罪，容有未洽。
    上訴人即被告丙○○以其上述行為，與竊盜未遂罪之要件不
    符，而認原審判決不當，為有理由。是原審判決既有上述之
    瑕疵可指，尚難維持，自應由本院予以撤銷改判。爰審酌被
    告為竊取他人財物，持上述一字起子，將他人所有之鐵門的
    門鎖損壞，實無可取。復衡酌其犯罪之動機、目的、手段、
    所生之危害及犯後坦承犯行之態度等一切情狀，判處如主文
    所示之刑，並諭知易科罰金之折算標準。
三、扣案之手電筒1 支及一字起子2 支，分別係被告丙○○及共
    犯甲○○所有，係供被告2 人犯罪所用之物，亦經被告甲○○、丙○○供述在卷，應依刑法第38條第1 項第2 款規定沒
    收。
四、末按檢察官聲請以簡易判決處刑之案件，經法院認為有第45
    1 條之1 第4 項但書之情形者，應適用通常訴訟程序審判之
    ，刑事訴訟法第452 條定有明文；且對於簡易判決之上訴，
    準用刑事訴訟法第3 編第1 章及第2 章之規定，管轄第2審
    之地方法院合議庭受理簡易判決上訴案件，審理後認有第45
    2 條之情形者，依同法第455 條之1 第3 項準用第369 條第
    2 項之規定意旨，應由該地方法院合議庭撤銷簡易庭之判決
    ，逕依通常程序為第1 審判決（最高法院91年度台非字第21
    號、92年度台非字第352 號判決及法院辦理刑事訴訟簡易程
    序案件應行注意事項第14項參照）。本件被告丙○○所為，
    係犯毀損罪，並未構成加重竊盜未遂罪，已如前述，足認檢
    察官之聲請簡易判決處刑為不適當，而有刑事訴訟法第451
    條之1 第4 項但書第2 款之情形，依前揭法律規定，應由本
    院合議庭逕依通常程序審理後，而為第一審之判決，檢察官
    或被告如不服本判決，仍得於法定上訴期間內，向管轄之第
    2 審法院提起上訴，附此敘明。
據上論斷，應依刑事訴訟法第455 條之1 第1 項、第3 項、第45
2 條、第364 條、第369 條第1 項前段、第299 條第1 項前段、
第300 條，刑法第28條、第354 條、第41條第1 項前段、第38條
第1 項第2 款，罰金罰鍰提高標準條例第1 條前段、第2 條，判
決如主文。
本案經檢察官黃智勇到庭執行職務。
中    華    民    國    95    年    5     月    24    日
                  刑事第三庭審判長  法  官  柳章峰
                                    法  官  吳國聖
                                    法  官  呂曾達
如不服本判決，應於判決送達後10日內向本院提出上訴狀（應抄
附繕本）。告訴人或被害人如對於本判決不服者，應具備理由請
求檢察官上訴，其上訴期間之計算係以檢察官收受判決正本之日
期為準。
                                    書記官  許千士
中    華    民    國    95    年    5     月    24    日
附錄本判決論罪之法條：
刑法354條。
中華民國刑法第354條
毀棄、損壞前二條以外之他人之物或致令不堪用，足以生損害於
公眾或他人者，處2 年以下有期徒刑、拘役或500 元以下罰金。


司法院資訊處製作；財團法人民間司法改革基金會備份。
